【裁判字號】    92,交簡上,9
【裁判日期】    920912
【裁判案由】    
【裁判全文】
臺灣彰化地方法院刑事判決                          九十二年度交簡上字第九號
    上  訴  人
    即  被  告  乙○○
右列上訴人因被告過失傷害案件，不服本院九十二年度彰交簡字第一八二號，中華民
國九十二年五月二十七日第一審簡易判決（聲請簡易處刑案號：九十一年度偵字第八
六九六號），本院管轄之第二審合議庭判決如左︰
    主  文
原判決撤銷。
乙○○因過失傷害人，處拘役貳拾日，如易科罰金，以佰元折算壹日。
    事實及理由
一、本案經本院審理結果，認除後述部分，並補充被告於肇事後犯罪發覺前，向到場
    處理警員表明肇事而接受裁判等情外，其餘第一審判決所記載之事實、證據及理
    由均與本院所認相同，茲引用之（如附件）。
二、訊據被告坦承在上述時地停車遭告訴人甲○○騎機車碰撞受傷等情，但矢口否認
    有何過失，辯稱：已緊靠路邊停放，且被告在該處停放車輛，與告訴人受傷間，
    並無必然發生之因果關係，係因告訴人邊騎機車邊聽行動電話才肇事等語，經查
    ：除上述原審判決引用聲請簡易判決處刑書所載外，又按停車時應依車輛順行方
    向緊靠道路右側，但單行道應緊靠路邊停車。其右側前後輪胎外側距離緣石或路
    面邊緣不得逾四十公分，在單行道左側停車時，比照辦理。道路交通安全規則第
    一百二十二條第二項定有明文，本件被告之車輛車寬一．八公尺，但其停車位置
    距離路邊右側電線桿為一公尺，此據警局道路交通事故調查報告表載明，其停車
    位置與道路右側電線桿之距離超過其車寬之一半，其右側前後輪胎外側距離緣石
    或路面邊緣更已逾四十公分，被告停車顯未遵守上述規定，被告辯稱：「已緊靠
    路邊」等語，不可採信，又告訴人因本件車禍而受傷，亦據告訴人提出診斷書可
    證，被告辯稱兩者無因果關係云云，亦有誤認，不能採納，本件事證明確，被告
    犯行堪以認定。
二、核被告所為係犯刑法第二百八十四條第一項前段之過失傷害罪。被告於肇事後犯
    罪發覺前，向到場處理警員表明肇事自首而接受裁判，此據上述調查報告表載明
    ，應依法減輕其刑。原審以被告係犯過失傷害罪論罪科刑，固非無見，但原審未
    慮及被告自首等情致未依法減刑，已有違誤，上訴人以其並無過失指摘原審判決
    違誤，雖無理由，但原判決既有上述違誤，應予撤銷改判。爰審酌被告係偶發初
    犯，被告係停車靜止中遭告訴人自後撞及，肇事路段係雙向四線車道之寬大道路
    ，當時為夜間有路燈照明等情，此亦據上述調查報告表載明，並有現場照片為證
    ，告訴人顯有重大過失，被告之過失相對輕微，被害人所受傷害甚重、迄今尚未
    復原、被告肇事後態度，未與告訴人達成民事和解等一切情狀，量如主文所示之
    刑，並諭知易科罰金折算標準。
據上論斷，應依刑事訴訟法第四百五十五條之一第一項、第三項、第三百六十九條第
一項前段、第三百七十三條、第三百六十四條、第二百九十九條第一項前段，刑法第
二百八十四條第一項前段、第六十二條前段、第四十一條第一項前段，罰金罰鍰提高
標準條例第一條前段、第二條，判決如主文。
本案經檢察官林裕斌到庭執行職務。
中      華      民      國    九十二    年      九      月     十二     日
                             台灣彰化地方法院刑事第三庭
                                    審判長法官  余  仕  明
                                    法      官  李  雅  俐
                                    法      官  高  文  崇
本件不得上訴。
                                    法院書記官  梁  高  賓
中      華      民      國    九十二    年      九      月     十二     日


司法院資訊處製作；財團法人民間司法改革基金會備份。
